臺灣基隆地方法院刑事判決　　　　　　　 96年度易字第430號
公　訴　人　臺灣基隆地方法院檢察署檢察官
被　　　告　戊○○
　　　　　　　　　　（另案在臺灣基隆監獄受刑中）
　　　　　　壬○○
　　　　　　　　　　（另案在臺灣臺北監獄受刑中）
上列被告等因竊盜案件，經檢察官提起公訴（96年度偵字第1762
號、第2047號、第2090號），本院判決如下：
    主  文
戊○○所犯如附表四「所犯罪名」欄所示之罪，均累犯，各處如
附表四「宣告刑」欄所示之刑，並各減為如附表四「減刑」欄所
示及沒收如附表四所示之物，應執行有期徒刑貳年拾月，扣案之
一字型螺絲起子及黑色手套只均沒收。
壬○○所犯如附表五「所犯罪名」欄所示之罪，均累犯，各處如
附表五「宣告刑」欄所示之刑，並各減為如附表五「減刑」欄所
示及沒收如附表五所示之物，應執行有期徒刑壹年肆月，一字型
螺絲起子及鐵撬各壹支均沒收。
戊○○被訴其餘竊盜部分（即起訴書附表1編號一竊盜部分）無
罪。
    事  實
一、戊○○曾因妨害自由案件，經臺灣士林地方法院判處有期徒
    刑10月，並經臺灣高等法院上訴駁回確定，於民國93年10月
    31日執行完畢；壬○○曾因竊盜案件，經臺灣士林地方法院
    判處有期徒刑捌月確定，於95年4月18日執行完畢。詎戊○○、壬○○二人均不知悔改，意圖為自己不法之所有，分別
    於附表一及附表二所示之時間及地點，以附表一、二所示之
    方式，竊取如附表一、二所示申○○等11人之財物（戊○○
    竊盜部分詳如附表一所示、壬○○竊盜部分詳如附表二所示
    ）；兩人並基於共同意圖為自己不法所有之犯意聯絡，於附
    表三所示時間及地點，以附表三所示方式，共同竊取附表三
    所示庚○○等2人之財物。嗣於95年10月13日晚間10時30分
    許，在臺北縣汐止市○○路○段88號前，戊○○因另案為警
    查獲，起獲附表一編號1所示被害人申○○遭竊之CASIO數位
    相機1台、手錶2只、CF及SD傳輸卡各1片、CF記憶卡1片及附
    表一編號1作案所用之一字型螺絲起子1支，經基隆市警察局
    第三分局員警劉統源、崔津偉於該案交保後，請其至警局說
    明，其坦承附表一編號1所示竊盜犯行，並另供出附表三所
    示之犯行，就附表三所示犯行部分自首而接受裁判（附表三
    部分）；另於96年12月8日晚上9時30分許，戊○○為警在基
    隆市○○街268號22樓依法執行搜索時查獲，並扣得其所有
    供附表一編號2、3竊盜所用之一字型螺絲起子1支及黑色手
    套3 只，又於該址地下室之停車場起獲附表二編號2所示被
    害人丑○○失竊之車牌號碼2A–5912號自用小客車，戊○○
    並供承附表一編號2、3所示竊盜犯行，自首而接受裁判；戊○○復於95年12月28日凌晨2時30分許，在臺北縣汐止市○○路255巷口為警查獲，並起獲附表一編號4、5所示被害人
    甲○○、卯○○遭竊之手機2支、藍芽耳機1個、筆記型電腦
    1部及美金15元，再於96年3月12日上午11時30分許，在基隆
    市○○路170號前為警查獲，並起獲附表一編號6所示被害人
    巳○○遭竊之鑽戒及K金戒指各1只及附表一編號8所示被害
    人丙○○遭竊之部分現金新臺幣（下同）12,000元；壬○○
    則於95年11月11日另案為警查獲，並扣得其所有供附表二編
    號1、3行竊所用之一字型螺絲起子及鐵撬各1支，且經警於
    95年12月5日借提製作筆錄時，供承附表二編號1、3所示之
    犯行，就此部分自首而接受裁判，而陸續查悉上情。
二、案經基隆市警察局第二分局、第三分局及嘉義縣警察局水上
    分局報告臺灣基隆地方院檢察署檢察官偵查起訴。
    理  由
壹、證據能力方面
一、按被告之自白，非出於強暴、脅迫、利誘、詐欺、疲勞訊問
    、違法羈押或其他不正之方法，且與事實相符者，得為證據
    ，刑事訴訟法第156條第1項定有明文。被告2人於本院準備
    程序及審理時爭執其等警詢筆錄之證據能力（被告戊○○爭
    執95年10月15日、同年12月9日、同年12月28日及96年3月17
    日警詢筆錄之證據能力，惟被告戊○○於96年3月17日警詢
    筆錄之供述與本案起訴犯罪事實無涉，就此部分爰不予論述
    ），被告戊○○辯稱：95年10月15日警詢前，因伊本來就自
    己跌倒受傷，警員劉統源有戳伊傷口，叫伊硬認一些罪，伊
    打電話叫女友請律師到場，警察說請律師到場也沒有用，不
    如認一認，他們會跟檢察官說以函送方式移送；95年12月9
    日尚未製作警詢筆錄前，警員劉統源有以資料夾紙板打伊頭
    部，叫伊認罪，還說多認幾條，若不承認，就要驗友人子○○之尿；95年12月28日該次警詢筆錄警方有以若認罪，就向
    檢察官說好話，可讓伊交保為利誘云云；被告壬○○則辯稱
    ：在警局時有2、3個警察圍在旁邊作勢要打伊，要伊承認行
    竊；警員崔津偉、劉統源有出言恐嚇伊，要伊配合，一些案
    子叫伊擔，不配合的話，要伊好看，伊是因為這樣才承認云
    云。經查：
  (一)被告戊○○部分
  1.95年10月15日警詢筆錄
    證人即製作被告戊○○95年10月15日警詢筆錄之員警劉統源
    、崔津偉於偵訊及本院審理時均否認有對被告戊○○刑求、
    利誘或不正取供之情事（見1762號偵查卷第163頁、本院96
    年9 月20日、同年10月4日審判筆錄），證人劉統源於本院
    審理時並證稱：「95年10月15日作筆錄那天，他是有說他要
    請律師，我們說你已經很累了，你要請律師的話，我們可以
    等，如果不請的話，我們製作完筆錄，你就可以回家，我們
    有讓他打電話，我們後來瞭解他當天是打給壬○○，他跟壬○○說不用請，他等下就可回去，如果我有打他的話，他就
    可以堅持委任律師到場，我們也沒有辦法拒絕，所以我並沒
    有戳他傷口，要他硬認罪，印象中我還要帶他去看醫生。這
    件本來就是函送，我沒有必要跟他講認一認才函送，就算他
    不認，而且泰安路的事證很明確，沒有必要這樣對他。被告
    戊○○兩次作筆錄之前，他都有表示他不要被關，他如果承
    認的話就會被關，我是跟他解釋說這件不是現行犯逮捕，做
    完筆錄後就會讓他離開，再用函送的方式移送地檢署，我們
    沒有用這種方式去騙他取得他的自白，因為本來就是會用函
    送的方式，我並沒有利誘他」等語（見本院96年10月4日審
    判筆錄），已足見被告戊○○所辯不可採，且被告戊○○於
    本院審理時亦供述當時伊有打電話要女友請律師到場等語（
    見本院96年9月20日審判筆錄），顯見警方確實有讓被告戊○○打電話對外聯絡，則被告戊○○當時若有遭警方刑求，
    自可告知友人此情事，並委任律師到場，惟其並未如此，足
    認其辯稱遭戳傷口逼供云云，乃屬事後卸責之詞，不足採信
    。又95年10月15日警方並非以現行犯逮捕被告戊○○，係被
    告戊○○另案遭逮捕，經臺北地方法院檢察署檢察官交保後
    ，在該地檢署外面以通知到案說明之方式，請被告戊○○至
    警局配合調查，業據證人崔津偉、劉統源證述甚明（見前揭
    筆錄），此亦為被告戊○○所明知，且被告戊○○前有妨害
    自由、毒品等前科（參臺灣高等法院被告前案紀錄表），對
    非現行犯係以函送方式移送檢察官應知之甚稔，故其辯稱係
    因警方告知會以函送方式辦理始自白犯行云云，亦不足採。
  2.95年12月9日警詢筆錄
  (1)證人即製作被告戊○○95年12月9日警詢筆錄之員警劉統源
    、崔津偉於偵訊及本院審理時均否認有對被告戊○○刑求、
    利誘或不正取供之情事（見1762號偵查卷第163頁、本院96
    年9月20日、同年10月4日審判筆錄），證人劉統源於偵訊時
    證稱：當時沒有查到毒品，不可能對在場人驗尿；復於本院
    審理時證稱：「95年12月9日那天我們為了打開被告戊○○
    住處的大門，已經搞得很累了，至少開了1個小時以上才開
    啟那個門，那有體力再去打他。子○○部分：我們根本無法
    對他驗尿，我對子○○說話的部分，我都很大聲，因我的音
    量很大，所以戊○○應該都聽到的，子○○並未涉案，我當
    然要讓他走，只要這個部分戊○○應該也都知道，他們是有
    一段距離，但是都是在同一個辦公室內，我音量很大，我沒
    有對戊○○說多認幾條，就不對子○○驗尿」等語（見本院
    96年10月4日審判筆錄」，核與當時在場之證人崔津偉於本
    院審理時證稱：伊在場沒有看見劉統源有打被告戊○○等語
    ；證人子○○於本院審理時證稱：當時警察並未說要採伊尿
    液送驗等語相符（見本院同上審判筆錄），且警方於95年12
    月8日至被告戊○○位於基隆市○○街268號22樓之住處依法
    執行搜索時，確未扣得任何毒品，有搜索、扣押筆錄在卷可
    稽，證人子○○於本院審理時亦證稱：因伊於警方執行搜索
    時至現場找被告陳忠信，所以警方請伊回警局配合調查等語
    （見本院96年9月20日審判筆錄），顯見警員劉統源根本無
    從對被告戊○○以採集陳子琪之尿液相脅，再參以被告戊○○於偵訊時始終未曾主張該次筆錄有遭警方刑求之事等情，
    足見被告戊○○辯稱遭刑求或警方以對其友人子○○驗尿相
    脅云云，並不足採。
  (2)至證人子○○於本院審理時雖證稱：「戊○○還沒有做筆錄
    時，我蹲在警局的角落，看到戊○○在門口進去左邊之處被
    一個綽號叫「尿桶」（即劉統源）的警察拿公文夾砸他的臉
    、並以手捶他的胸部，叫他配合，認一認，打了3、4下，中
    間過程，「尿桶」的女友或是老婆來，「尿桶」有打了一次
    戊○○，一樣用手打胸部兩下，好像有打一巴掌，他有告訴
    他老婆或女友說，這個人就是偷東西……」、「（你在警局
    時有無聽到任何的警員對戊○○出言恐嚇或威脅的話？）只
    有「尿桶」對他說認一認，將他函送之類的話，戊○○被打
    後，「尿桶」叫他認一認，配合一點，才要放過他」、「（
    「尿桶」或其他警員有無對戊○○稱他如果不承認就要對你
    怎麼樣之類的話？）「尿桶」警員對戊○○說你不認的話，
    難道要叫你的朋友（指我）擔，這是在剛進去警局沒多久講
    的。有關我的部分警察就只有這樣說而已」等語（見本院96
    年9月20日審判筆錄），惟其所證述被告戊○○遭刑求之過
    程，顯與被告戊○○於本院審理時供述：劉統源係在警局內
    旁邊有一間是泡茶的地方打伊，是用資料夾紙板從伊頭上敲
    下去，敲一下，只有打頭，在伊家外面時，就有伊我耳光1
    下，將伊弄跌倒壓制。警察就是打伊的頭及耳光，其他沒有
    ；抓到時警察說要伊多認幾條，就不對子○○驗尿，不是要
    叫他擔等語相佐（見同上審判筆錄），顯見其所證係迴護被
    告戊○○之詞，不足採信。況刑求逼供乃非法之事，警方豈
    會在當時尚有證人子○○在警局內目睹之情況下對被告戊○○刑求逼供，而遭致刑責？由此益見證人陳子琪證述及被告
    戊○○辯稱警方有刑求、威嚇被告戊○○云云，不足採信。
  3.95年12月28日警詢筆錄
  (1)查警方並未對被告戊○○稱要戊○○認罪，就會向檢察官求
    情，讓他交保等情，業據證人即95年12月28日查獲被告戊○○之嘉義水上派出所所長柳文培於偵訊及本院審理時證稱明
    確（見1762號偵查卷第143頁、本院96年9月20日審判筆錄）
    ，核與證人辰○○於本院審理時證述：警方沒有說認一認就
    可交保等語相符（見同上審判筆錄），且被告戊○○本來否
    認附表一編號4、5之犯行，係警方依扣得贓物查到被害人，
    經通知被害人至警局筆錄後，被告戊○○始承認犯行，亦據
    證人柳文培於偵訊及本院審理時證述甚詳（見同上偵查卷第
    142頁及同上審判筆錄），故被告戊○○辯稱係遭以向檢察
    官求情交保利誘始自白犯行云云，顯不足採。況依被告戊○○所述，警方係告知會向檢察官求情交保，故被告戊○○就
    是否交保並非司法警察之權限知之甚詳，又豈會因警員告以
    承認犯行可向檢察官求情交保之不確定因素即受利誘而自白
    ？故被告戊○○此部分辯稱，不僅與事實相悖，亦與常理不
    符，不足採信。
  (2)至證人辰○○於本院審理時固證稱：警方有對伊、戊○○及
    王士維稱只要一個人擔就可以，其他人就會沒事云云（見同
    上審判筆錄），證人未○○於本院審理時亦證稱：警察叫戊○○承認，就不移送戊○○女友辰○○及王士維云云（見本
    院96年10月4日審判筆錄），惟兩人證述情節並不相符，且
    證人柳文培於本院審理時否認上情，被告戊○○於偵訊、本
    院準備程序及審理時亦未曾供述警員有為此部分陳述，再參
    以警方嗣後確有函送辰○○、未○○，業據證人柳文培、辰
    ○○、未○○於本院審理時證述在卷（見本院96年9月20日
    、同年10月4日審判筆錄），故證人辰○○、未○○前揭證
    述尚非可採，況證人未○○於同次審理時證稱：所長說不認
    的話，連戊○○女友及王士維也要送，當時還要叫戊○○認
    一條休旅車竊案，但是戊○○沒有認等語（見同上審判筆錄
    ），顯見警方縱有為上述話語，被告戊○○亦未因此而自白
    犯行，故被告戊○○95年12月28日警詢筆錄顯係出於其任意
    性之自白甚明。
  4.綜上所述，被告戊○○辯稱其上述警詢筆錄係遭刑求、利誘
    所致，均不足採，本院復查無被告戊○○前揭警詢筆錄有遭
    警方強暴、脅迫、利誘、詐欺、疲勞訊問、違法羈押或其他
    不正之方法情事，復與事實相符（詳如後述），自有證據能
    力。另被告戊○○於96年3月12日警詢筆錄係其自由陳述，
    警方並未對戊○○刑求、詐欺、利誘，也沒有不正當取供，
    業據被告戊○○於本院審理時供述甚明（見本院96年9月20
    日審判筆錄），且此部分供述亦與事實相符（詳如後述），
    故此部分警詢筆錄亦有證據能力，併此敘明。
  (二)被告壬○○部分
    查本案警察調查過程中，並未圍著被告壬○○作勢要打他，
    亦無以刑求、利誘等不正方式取供，業據證人即製作警詢筆
    錄之警員劉統源、崔津偉於偵查及本院審理時證述甚明（見
    1762 號偵查卷第227頁及本院96年9月20日、同年10月4日審
    判筆錄），故被告壬○○空言辯稱有遭不正方式取供，已難
    遽採，且被告壬○○於偵訊時稱：警員並未恐嚇伊，借訊過
    程中只有作勢要毆打伊之情事云云（見1762號偵查卷第220
    頁），嗣於本院審理時則改稱：崔津偉、劉統源出言恐嚇伊
    ，要伊配合，一些案子叫伊擔，不配合要伊好看；劉統源借
    提伊出去時，在車上有說有些案子要伊認，若不認，等下回
    去就要讓伊好看云云（見本院96年9月20日審判筆錄第3頁、
    16頁），復於最後一次審理時稱：95年12月25日警方借提伊
    出來時，問一台車及5支手機是不是伊做的，當時伊不承認
    ，警方說如果伊不承認，他們很難交代，他們答應給伊一點
    好處，到臺北監獄時要給伊寄錢，伊才承認云云（見本院96
    年10月4日審判筆錄第14頁），先後供述不一，益見其所辯
    係臨訟杜撰之詞，難以採信，且警方當時已依同案被告戊○○之供述掌握被告壬○○涉犯附表二編號2及附表三之事證
    ，又何需以不正方式，甚至以寄錢利誘方式取供？況被告壬○○於95年12月25日除坦承竊取附表二編號2之車輛外，並
    未承認竊取在同案被告戊○○住處搜得之5支手機，且否認
    竊取上述車輛內之音響，則倘被告壬○○係遭不正方式或利
    誘取供，何以未猶否認部分犯行？由此更足見其前揭所辯，
    不足採信，其於警詢之自白具有任意性，自得作為本案認定
    事實存否之證據。
二、次按被告以外之人於審判外之言詞或書面陳述，除法律有規
    定者外，不得作為證據，刑事訴訟法第159條第1項固定有明
    文。惟被告以外之人於審判外之陳述，雖不符159條之1至15
    9條之4之規定，而經當事人於審判程序同意作為證據，法院
    審酌該言詞陳述或書面陳述作成時之情況，認為適當者，亦
    得為證據；當事人、代理人或辯護人於法院調查證據時，知
    有第159條第1項不得為證據之情形，而未於言詞辯論終結前
    聲明異議者，視為有前項之同意，同法第159條之5亦有明定
    。查本院下列所引被告以外之人於審判外之言詞或書面陳述
    ，公訴人、被告2人於本院準備程序及審理調查證據時，已
    知該等證據係屬審判外之陳述，惟迄本院言詞辯論終結前均
    未就該等證據之證據能力聲明異議，並於本院審理時表示對
    此部分證據之證據能力「不爭執」，本院審酌該等言詞或書
    面陳述作成之情況，並無非法取得等不適當之情形，且經本
    院於審判期日依法進行證據之調查、辯論，被告於訴訟上之
    程序權，已受保障，依同法第159條之5之規定，自有證據能
    力。
貳、實體方面（有罪部分）
    訊據被告2人矢口否認有何竊盜犯行，被告戊○○辯稱：伊
    否認全部犯罪事實，95年12月8日在基隆市○○街268號22
    樓住處扣得之工具係伊修理機車用的，95年12月28日在車上
    扣得之贓物不是伊所有的，亦不知是何人的，96年3月12日
    在伊及女友身上查扣之戒指、項鍊是伊與女友所有，有些贓
    物是人家寄放在伊那裡，伊不是自己供出竊案，係警察拿單
    子叫伊照唸云云；被告壬○○則辯稱：起訴書記載之犯罪事
    實全部都不是伊所為，附表二編號2遭竊贓車查獲時，伊人
    已經羈押，羈押前停車場是伊在用，但羈押前沒有這輛車，
    羈押後就不知何人在使用該停車場，且伊承租之車位係在地
    下4樓，但查獲車輛停放之位置係在地下2樓，與伊承租車位
    不符，這些案子不是伊向警方說的，是警員借提伊出去後，
    就帶伊至現場，拿單子叫伊照唸云云（另被告2人有關警詢
    自白不正取供之抗辯，已論述前述，在此不再贅述）。經查
    ：
  (一)前揭被告戊○○所為如附表一所載及與同案被告壬○○共同
    為附表三所載之竊盜事實，業據被告戊○○於警詢時供承不
    諱（見2090號偵查卷第14至18頁、第22至29頁、2047號偵查
    卷第7至8頁、1762號偵查卷第9至14頁），其中附表一編號6
    、7、8部分之竊盜事實，復據被告戊○○於96年3月13日偵
    訊及本院同日訊問時供述在卷（見1762號偵查卷第65至66頁
    、本院聲羈33號卷第13至15頁），核與附表一及附表三所示
    被害人於警詢指訴及偵訊時證述之被竊情節相符，且其所供
    述附表三之竊盜犯行，亦據證人即同案被告壬○○於警詢時
    證述在卷（見2090號偵查卷第32至33頁），兩人所述情節吻
    合，並有如附表一及附表三證據欄所列之書證、現場照片在
    卷及扣案證物可資佐證，堪認被告戊○○此部分之自白，與
    事實相符，應堪採信。
  (二)前揭被告壬○○所為如附表二所載及與同案被告戊○○共同
    為附表三所載之竊盜事實，業據被告壬○○於警詢時自白不
    諱（見2090號偵查卷第31至35頁），核與附表二及附表三所
    示被害人於警詢指訴及偵查時證述之被竊情節相符，且其中
    附表二編號2及附表三之竊盜犯行，並據證人即同案被告戊○○於警詢時證述明確（見2090偵查號偵查卷第15至17頁、
    第24至25頁），復有如附表二及附表三證據欄所列之書證、
    現場照片在卷及扣案證物可資佐證，足認被告壬○○此部分
    之自白，與事實相符，堪以採信。
  (三)又查，警方分別於95年10月13日在被告戊○○車內起獲附表
    一編號1所示被害人申○○遭竊之數位相機1台、手錶2只、
    CF 及SD傳輸卡、CF記憶卡各1片等物；於95年12月28日凌晨
    2時30分許，在被告戊○○所在車內起獲附表一編號4、5所
    示被害人甲○○、卯○○遭竊之手機2支、藍芽耳機1個、筆
    記型電腦1部及美金15元；於96年3月12日上午11時30分許，
    在被告戊○○女友辰○○身上起獲附表一編號6所示被害人
    巳○○遭竊之鑽戒及K金戒指各1只，分據證人即承辦員警劉
    統源、柳元培、王盈舜於本院審理時證述明確（見本院96年
    10 月4日審判筆錄第4頁、96年9月20日審判筆錄第22頁、第
    19 頁），且證人辰○○於本院審理時亦證稱：伊包包上起
    獲之被害人巳○○遭竊之鑽戒及K金戒指各1只係被告戊○○
    放在伊那裡的等語（見本院96年9月20日審判筆錄第28頁）
    ；證人未○○於警詢時並證稱：95年12月27日下午4時許，
    伊載戊○○要返回北部，順道到台中市要檢視工程，當到台
    中市○○○路附近時戊○○表示要吃東西，所以伊就讓他下
    車，伊前往看工程，當伊再回來載他時看見他手提一台筆記
    型電腦等語（見2047號偵查卷第13頁），復於本院審理時證
    述：95年12月27日下午伊開車載戊○○去中工一路看之前伊
    做的漏水工程並收貨款，戊○○約下午4時許在中途下車，
    伊6點去載戊○○時，有看見戊○○手上拿一個背包，後來
    才知道背包裡有筆記型電腦及耳機等贓物；車上扣到的電腦
    等贓物係在戊○○、辰○○後座所放包包內搜到的，不是伊
    的，也不是本來租車就放在車上的等語（見本院96年10月4
    日審判筆錄第16至17頁），顯見上述起獲之贓物係被告戊○○持有無訛，益見被告戊○○於警詢自白上述贓物係其所竊
    等語為可採，其嗣後辯稱係不知贓物係何人所有或係他人寄
    放云云，均不足採。
  (四)另查，證人即承辦員警崔津偉於本院審理時證稱：「（問：
    你們有無拿單子叫他（指被告戊○○）照念？）沒有這回事
    。而且附表一編號3及附表3編號1、2都不是我們轄區，所以
    我們沒有資料可以給他念」、「那天將他（壬○○）借提出
    來，並未事先告訴他說戊○○有指認他竊盜，我們叫他把在
    基隆做的案件供述出來，在車上時有和他溝通說我們有查到
    一些扣案的物證，有發生竊盜的情形，請他自己說，他就有
    講，是他自己帶我們現場去指認的，因為我們也會怕，戊○○所講的不實在，所以才會請壬○○也帶我們到現場，看他
    們二人所說的是否符合，結果他們二人帶我們的現場都符合
    ，壬○○還有另外說出他作案的地點，他所講的地點就是起
    訴書附表2編號1、3的部分，這兩件不是在我們轄區，我們
    事先不知道這兩件有失竊案，是他帶我們去看，我們問被害
    人才知道有失竊這回事，沒有拿單子給他們照念的情形，因
    為有些我們根本不知道有竊盜案件」、「當天借提壬○○要
    勘查2A-5912號自小客車失竊的地點，因我們對當地轄區的
    地點並不清楚，是由壬○○指路帶我們去現場，他對失竊地
    點在車庫講得非常清楚，一下就可帶我們到那個地方，那個
    地方不是很好找」等語（見本院96年9月20日審判筆錄第14
    至15頁、第17頁）；證人即承辦員警劉統源於本院審理時亦
    證述：「（問：95年10月15日當天做的筆錄，戊○○坦承幾
    件？）3件，起訴書附表一編號2、附表三編號1、2這3件。
    （問：這3件發生都是在你們轄區？）只有在泰安路那件是
    ，其餘都不是。（問：在他說這3件之前，起訴書附表三編
    號1、2這兩件竊案，你知道有發生竊案嗎？）不知道」、「
    ｛問：這次（指95年12月9日）坦承幾件？｝起訴書附表一
    編號1、3、4總共3件。他（指被告戊○○）一講到附表一編
    號4這件的大概位置時，因為這件是崔津偉自己到現場勘查
    的案子，所以崔津偉他如何進去，偷了什麼東西，他就自己
    講出來，崔津偉有說他講的竊盜的情形與現場失竊的情形是
    一樣的，另外起訴書附表一編號3的部分他坦承他有行竊，
    但是請我們不要帶他去看現場，因為那是他鄰居，怕會被遇
    到，這件他供出之後，我們就到二分局去調資料比對，大致
    上與被害人供述是一樣，起訴書附表一編號1的部分，是他
    帶我們到附表一編號4看完之後，他帶我們到百福社區方向
    走，因為百福社區本來就發生很多竊案，我和小隊長研判可
    能百福社區有很多案件，也是他所作，他有帶我們到起訴書
    附表一編號1的現場說這個案件是他做的，但是他說完這三
    件之後，他就開始猶豫不講，向我們提到刑法修正的問題，
    這時候我們才跟他說到上述的話，就是95年7月前說一說，
    95年7月後說不說隨便你」、「我、崔津偉、小隊長等人先
    請壬○○帶我們到他所說的竊盜現場去查看，因我們不知道
    他到底做了幾件，他總共說了4件，就是起訴書附表三編號1
    、3及起訴書附表三編號1、2這4件，他是先帶我們到附表三
    編號2的現場，他帶我們到現場時，他原本說這件是他自己
    一個人做，我們才跟他說戊○○已經坦承了，請他照事實說
    ，他才坦承是和戊○○一起犯，然後他再帶我們到附表三編
    號1的地點，這件他直接說是和戊○○一起犯案的。他說的
    犯案情節，和戊○○說的差不多。（問：壬○○供出的上述
    的4件，是否在你們的轄區？）全部都不是」、「（問：就
    不是你們轄區部分，是不是被告兩人自白之後，你們才請被
    害人到警局作筆錄？）是的。只有起訴書附表一編號3我們
    是向二分局調閱被害人筆錄，但是也是在被告戊○○自白後
    才去調的。（問：所以在非你們轄區部分，調取被害人筆錄
    或請被害人製作筆錄之前，並無被害人失竊之資料對否？）
    是的」、「（問：起訴書附表二編號1、3，這兩件竊盜案件
    ，被告壬○○自己坦承竊盜之前，你們有無查到有關事證這
    兩件是他行竊？）沒有，是依照壬○○所言，並帶我們到現
    場，然後我們再至被害人住所製作筆錄，才知道他們有失竊
    。（問：起訴書附表二編號2這件竊盜案件，壬○○有無帶
    你們到現場指認？）有。我們在車上有問這台車子的事情，
    我們並沒有告訴他車子失竊的地點，因我們自己也不曉得，
    然後他帶我們到現場去拍照，那個地方不好找，如果沒有他
    帶路，我們也找不到」、「在借提壬○○出來詢問有關附表
    二編號2這件竊盜案件時，我們有先問他，有無住過被告戊○○新豐街的住處，他說有，還有問他該住處地下室這台車
    你是否知道，他說知道，我再問他這台車是誰使用，誰偷的
    ，他就說是他偷的，連電門改裝的位置都說的很清楚。我沒
    有作勢要打他，也沒有拿單叫他照唸，因為這些竊案，在他
    還沒有供述之前，只有起訴書附表三編號1、2我們是因為戊○○供述才知道，我們也沒有拿戊○○的筆錄或相關資料給
    他看，因為我們希望多講一些，因如拿筆錄給他看，他可能
    只會認兩件，其他就不認」等語（見本院96年10月4日審判
    筆錄第4至6頁、第8頁、第11頁、第13至14頁），兩人證述
    互核大致相符，顯見被告2人就失竊地點知之甚詳，並帶同
    警方至現場指認，而基隆市警察局第三分局承辦員警在被告
    2 人尚未自白犯行前，僅知悉其轄區內附表一編號1、3之地
    點發生竊案，其餘竊案則一無所悉，且其中附表二編號3及
    附表三編號1這2件竊案，在被告2人自白前，被害人午○○
    、庚○○根本未至警局報案，業據被害人午○○於警詢、庚○○於偵訊時證述甚明（見2090號偵查卷第76至77頁、第14
    4頁），則警方如何提供資料或單據供被告2人照念？是被告
    2人辯稱並非自己供出竊案，係警方拿單子要渠等照念乙節
    ，顯不足採。
  (五)再查，依被告壬○○於警詢之供述，附表二編號2所示車輛
    失竊之時間係在95年10月14日上午6時許，斯時被告壬○○
    並未在監在押，故被告壬○○以上述車輛發現時其已在監辯
    稱該車輛非其所竊云云，自不足採。又被告壬○○雖於本院
    準備程序時供述其承租之車位係在地下4樓，而發現之上述
    失竊車輛係停放在地下2樓，足證該車非其所竊，並聲請查
    明其承租車位所在云云，然失竊車輛係在何處發現，與被告
    壬○○是否有下手行竊無涉，竊賊竊得車輛後任意棄置車輛
    比比皆是，且該車輛車牌已遭被告壬○○拔除，被告壬○○
    為避嫌而未停放在其承租車位亦有可能，故此部分自難為有
    利被告壬○○之認定，是本院亦無就此部分再予詳查之必要
    ，併此敘明。
  (六)綜上所述，被告2人所辯均不足採。本件事證明確，被告2人
    犯行堪以認定，應依法論科。
三、論罪科刑
  (一)按刑法321條第1項第3款之攜帶兇器竊盜罪，係以行為人攜
    帶兇器為其加重要件，此所謂兇器，其種類並無限制，凡客
    觀上足以對人之生命、身體安全構成威脅，具有危險性之兇
    器均屬之，且祇須行竊時攜帶此種具危險性之兇器為已足，
    並不以攜帶之初有行兇之意圖為必要（最高法院79年臺上字
    第5253號判例意旨參照）。另同項第2款所稱「門扇」，係
    專指分隔住宅或建築物內外之間之出入口大門而言；至「其
    他安全設備」，則指門扇牆垣以外，依通常觀念足認防盜之
    一切設備而言，如電網、門鎖、窗戶等屬之，惟此處所謂門
    鎖，係指附加於門上之鎖而言，至於毀壞構成門之一部之鎖
    （如司畢靈鎖），則應認為毀壞門扇之加重竊盜罪（最高法
    院74年度台上字第243號判決參照）。復按刑法上所謂夜間
    ，為日出前日沒後。查扣案之一字型螺絲起子及另案扣案之
    一字型螺絲起子2支、鐵撬1支，均屬金屬材質，質地堅硬，
    倘持之朝人體揮戳，對人之生命、身體、安全均足以構成威
    脅，自屬具有危險性之兇器無訛；另被告戊○○為附表一編
    號6、7、8竊盜犯行所攜帶之起子雖未扣案，惟起子屬金屬
    材質，且以被害人巳○○、癸○○、丙○○於本院審理時證
    述其等住處大門鐵門鎖頭被挖掉、撬開等情觀之（見本院96
    年9月20日審判筆錄、96年10月4日審判筆錄），堪認被告戊○○所持之起子客觀上足對人之生命、身體、安全構成威脅
    ，亦屬具有危險性之兇器無誤。被告戊○○獨自一人或與被
    告壬○○共同攜帶一字型螺絲起子或起子毀壞構成大門一部
    之門鎖，為附表一編號1至3、7及附表三所示之竊盜犯行，
    核其此部分所為，均係犯刑法第321條第1項第2款、第3款之
    攜帶兇器毀壞門扇竊盜罪；其以不明方式毀壞構成大門一部
    之門鎖，為附表一編號4所示之犯行，核其此部分所為，係
    犯刑法第321條第1項第2款之毀壞門扇竊盜罪；其以不詳方
    式開啟大門為附表一編號5所示之犯行，係犯刑法第320條第
    1 項之竊盜罪；其攜帶一字型螺絲起子或起子毀壞構成大門
    一部之門鎖於日沒後侵入住宅，為附表一編號6、8之竊盜犯
    行，核其此部分所為，均係犯刑法第321條第1項第1款、第2
    款、第3款之攜帶兇器毀壞門扇於夜間侵入住宅竊盜罪。另
    被告壬○○攜帶一字型螺絲起子及鐵撬獨自一人或與被告戊○○共同攜帶一字型螺絲起子破壞構成大門一部之門鎖，為
    附表二編號1、3及附表三所示之犯行，核其此部分所為，均
    係犯刑法第321條第1項第2款、第3款之攜帶兇器毀壞門扇竊
    盜罪；其所為附表二編號2所示之犯行，係犯刑法第320條第
    1項之竊盜罪。公訴人就被告戊○○所為附表一編號1至4、
    編號6至8所示之犯行、被告壬○○所為附表二編號1、3所示
    之犯行及被告2人共同所為附表三之犯行，均漏未論列刑法
    第321條第1項第2款之毀壞門扇竊盜部分，尚有未洽，惟此
    僅係加重條件之增加，不生變更法條之問題。另公訴人認被
    告戊○○所為附表編號5所示之犯行部分，係犯刑法第321條
    第1項第3款之攜帶兇器竊盜罪，然被告戊○○於警詢時並未
    自白持工具行竊（見2047號偵查卷第7至8頁），且被害人卯
    ○○於偵訊時亦證述其家中門鎖並未遭到破壞，故公訴人認
    被告戊○○此部分構成上述加重竊盜罪，即有未洽，惟其起
    訴之基本事實同一，本院自應予審理，並變更此部分起訴法
    條為刑法第320條第1項之竊盜罪。又公訴人認被告戊○○所
    為附表一編號4及被告2人所為附表三編號1所示之犯行，有
    刑法第321條第1項第1款之夜間侵入住宅竊盜情形，查95年
    12 月27日之日沒時間為17時18分許，固有中華民國95年日
    出日沒時刻表在卷可稽（見2047號偵查卷第122頁），惟依
    被害人甲○○於偵訊時證稱：95年12月27日當天16時多許還
    有人在家，係當天17時30分許發現被竊等語（見2047號偵查
    卷第11 7頁），顯見當天17時30分許係發現被竊之時間，並
    非被告戊○○下手行竊之時間，被告戊○○行竊時間係在當
    日16 時多許至17時29分間，而本院既查無被告戊○○正確
    之竊盜時間，依罪疑有利被告原則，自不論以夜間侵入住宅
    竊盜；另被告2人雖於95年9月底某日凌晨1時許，侵入被害
    人庚○○位於基隆市○○○路131之12號4樓房屋，然被害人
    即證人庚○○於警訊及偵訊時均證稱：該址係空屋，已有約
    2 至3月無人居住，平日亦沒有委託他人看管，自己也很少
    去該屋查看等語（見2090號偵查卷第58頁、第144頁），足
    見上址非屬刑法第321條第1項第1款所稱之住宅或有人居住
    之建築物，被告2人縱夜間侵入，亦不構成該款之罪，惟此
    部分均僅係加重條件之減少，不生變更法條之問題，附此敘
    明。
  (二)被告戊○○與壬○○就附表三之竊盜犯行，有犯意聯絡及行
    為分擔，應論以共同正犯。又其等所為前揭各次竊盜犯行，
    時間不同，犯意各別，應予分論併罰。
  (三)又查被告2人曾受有前揭事實欄所載刑之科刑及執行完畢情
    形，有臺灣高等法院被告前案紀錄表在卷可稽，其等受有期
    徒刑之執行完畢後，5年內故意再犯本件有期徒刑以上之罪
    ，為累犯，應就其等所犯上述各罪，分別加重其刑。
  (四)另查被告戊○○於警詢自白之附表一編號2、3及附表三所示
    之竊盜犯行、被告壬○○於警詢自白之附表二編號1、3所示
    之竊盜犯行，警方在被告2人供述前，並未查到任何事證足
    認其等有竊盜之嫌疑，業據證人即承辦員警崔津偉、劉統源
    於本院審理時證述明確（見本院96年9月20日、96年10月4日
    審判筆錄），被告2人就此部分竊盜犯行，固屬在偵查機關
    尚未發覺前即自首而接受裁判，惟按自首之立法意旨，在於
    為獎勵犯罪悔過投誠者而設。而自首之動機不一而足，有出
    於內心悔悟者，有由於情勢所迫者，亦有基於預期邀獲必減
    之寬典者。對於自首者，依舊法一律必減其刑，不僅難於獲
    致公平，且有使犯罪行為人恃以犯罪之虞，故現行刑法已修
    正自首為「得」減輕其刑，賦予法院裁量是否減輕其刑之權
    。本院審酌被告2人於警詢自白此部分竊盜犯行後，嗣於偵
    訊及本院訊問、審理時均予以否認，並辯稱係遭警方刑求、
    威脅或利誘始供述此部分犯行（此部分查無被告2人所述情
    事，業如前述），顯見被告2人就此部分竊盜犯行，並無任
    何悔悟之心，故本院爰不依刑法第62條前段規定，予以減輕
    其刑。
  (五)爰審酌被告2人之素行不佳，被告壬○○並有多次竊盜前科
    （參臺灣高等法院被告前案紀錄表）且均年輕力壯，不思努
    力以正當方法謀生，一再攜帶兇器侵入他人住宅竊取財物，
    其等所為除侵害被害人之財產法益外，且嚴重危害社會居家
    安寧秩序，犯罪危害甚大，並審酌其等竊取財物之價值、犯
    後部分自首，惟嗣於偵訊、本院調查及審理時均否認犯行之
    態度等一切情狀，就被告2人所犯附表一至三所示各罪，分
    別量處如主文所示之刑。
  (六)扣案之一字型螺絲起子1支及黑色手套3只，為被告戊○○所
    有，供犯附表一編號2、3竊盜犯行所用之物，業據被告戊○○於警詢時供述甚明（見2090號偵查卷第23至28頁）；士林
    地院96年保字第530號另案（下稱另案）查扣之一字型螺絲
    起子及鐵撬各1支（原內湖分局查扣部分），為被告壬○○
    供犯附表二編號1、3犯行所用之物，業據被告壬○○於警詢
    時供述在卷（見同上偵查卷第34頁），其於本院審理時亦坦
    承上述工具為其所有，爰均依刑法第38條第1項第2款予以宣
    告沒收。另嘉義水上派出所在車牌號碼4532-DA號車輛上所
    扣得之手電筒2支、鐵勾1支、鐵剪5支、手套2雙、起子17支
    、扳手2支（96證1690號）等物，被告戊○○否認為其所有
    ，本院復查無證據足證為其所有，且為供本案竊盜犯罪所用
    之物，爰不予宣告沒收。至另案扣案之一字型螺絲起子（原
    汐止分局查扣部分），被告2人於警詢雖供承係供附表三犯
    罪所用之物（見2090號偵查卷第17至18頁、第33頁），惟被
    告2人於本院審理時均否認為其等所有，本院復查無證據足
    證為其等所有，自亦不予宣告沒收。
  (七)末查被告2人行為後，中華民國九十六年罪犯減刑條例業於
    96 年7月4日公布，並自同年7月16日起施行，依該條例第2
    條第1項3款規定：犯罪在96年4月24日以前者，除中華民國
    96 年罪犯減刑條例另有規定外，有期徒刑、拘役或罰金，
    減其刑期或金額2分之1，且依本條例應減刑之罪，未經判決
    確定者，於裁判時，減其宣告刑。依前項規定裁判時，應於
    判決主文同時諭知其宣告刑及減得之刑，同條例第7條亦有
    明定。本件被告2人所犯附表一至三之犯行，其犯罪日期均
    在96年4月24日前，且所犯之罪及所處之刑，非屬上開條例
    第3條所定不予減刑之情形，故爰於宣告刑後諭知其減得之
    刑，並分別定其執行刑。
  (八)公訴人雖以被告戊○○為本案多次竊盜犯行，顯有犯罪習慣
    ，請求諭知於刑之執行前令入勞動場所強制工作等語。惟按
    刑法上之習慣犯，必須有具體之事實，足資證明行為人有犯
    罪之惡習及慣行，始有習慣犯規定之適用，並非一有累犯或
    為數次犯罪之情形，即可認為有犯罪之習慣，且所謂犯罪習
    慣係指對於犯罪已成為日常之惰性行為而言。又保安處分係
    針對受處分人將來之危險性所為之處置，以達教化、治療之
    目的，為刑罰之補充制度，保安處分中之強制工作，旨在對
    嚴重職業性犯罪及欠缺正確工作觀念或無正常工作因而犯罪
    者，強制其從事勞動，學習一技之長及正確之謀生觀念，使
    其日後重返社會，能適應社會生活而設，若行為人已有一技
    之長，亦非懶惰成性，施以刑罰已足達成矯治之效果，即無
    再予執行保安處分之必要。查被告戊○○固為本案多次竊盜
    犯行，惟其之前並無因竊盜案件，經判決確定之前科，尚難
    認其有竊盜之犯罪習慣，且其於警詢時供述：係因目前景氣
    不好，尋找工作四處碰壁，為了撫養與前妻所生之女兒，因
    此才作案行竊等語（見2090號偵查卷第18頁、第28頁），復
    於本院審理時供稱：其被羈押前有在工地從事雜工、鐵工之
    工作，是臨時工等語（見本院96年10月4日審判筆錄第28至
    29頁），顯見被告戊○○尚非無一技之長，亦非懶惰成習，
    故本院認宣告如主文所示之刑，已足認為與被告戊○○犯行
    之處罰相當，尚難認定有另宣告強制工作以預防矯治其社會
    危險性之必要，爰不另為強制工作之諭知，是檢察官聲請諭
    知強制工作部分，尚無必要，併此敘明。
、無罪部分
一、公訴意旨另以：被告戊○○於95年7、8月間某日下午4時許
    ，在基隆市○○路72之4號頂樓加蓋，以自備螺絲起子破壞
    被害人楊陳阿秀（起訴書誤載為陳楊阿秀）上址住處大門門
    鎖後侵入行竊，竊得金手鍊2條、金項鍊2條及金戒指2只。
    因認被告戊○○此部分涉犯刑法第321條第1項第3款之竊盜
    犯行。
二、按犯罪事實應依證據認定，無證據不得認定犯罪事實；又不
    能證明被告犯罪者，應諭知無罪之判決，刑事訴訟法第154
    條第2項、第301條第1項分別定有明文。再按被告之自白，
    不得作為有罪判決之唯一證據，仍應調查其他必要之證據，
    以察其是否與事實相符，刑事訴訟法第156條第2項分別定有
    明文。
三、本件公訴人認被告戊○○犯有此部分竊盜罪嫌，係以被告戊○○於警詢時之自白、被害人楊陳阿秀於警、偵訊之指訴或
    證述及扣案證物為據。訊之被告戊○○堅決否認有上開犯行
    ，辯稱：此部分竊盜非伊所為等語。經查：被告戊○○於警
    詢時固供承：於96年7、8月下午約4、5時許，至基隆市○○
    路72之4號頂樓加蓋，竊取該址臥室衣櫃抽屜內金手鍊乙條
    、金戒指乙只，伊進入該址利用一字型螺絲起子開啟門鎖，
    上樓後先按該址電鈴後發現無人在家就利用一字型螺絲起子
    將門鎖強行打開進入等語（見2090號偵查卷第27頁），惟被
    害人楊陳阿秀於警詢指稱：於95年7、8月間下午6時許，伊
    與女兒及女婿工作完返家發現伊房間窗戶鐵窗被破壞後，侵
    入伊家竊取女兒房間梳妝台抽屜內金手鍊、金項鍊各2條、
    金戒指1條等語（見同上卷第56頁），並於偵訊時稱：伊家
    中係鐵窗被撬開，故被害人所述被竊情節，顯與被告戊○○
    前揭所述竊盜情節不符，且被害人亦未目睹被告戊○○行竊
    ，警方在被告戊○○住處查扣之一字型螺絲起子亦無從認定
    係被告戊○○行竊本案所用之物，自無從僅以被告戊○○於
    警詢所為與被害人楊陳阿秀陳述不符之自白，認定本案係被
    告戊○○所為。此外，復查無其他積極證據證明被告戊○○
    確有此部分犯行，被告戊○○於本院審理時又否認其之前自
    白為真正，依前揭說明，就此竊盜部分自應諭知被告戊○○
    無罪之判決。
據上論斷，應依刑事訴訟法第299條第1項前段、第301條第1項、
第300條，刑法第28條、第320條第1項、第321條第1項第1款、第
2款、第3款、第47條第1項、第38條第1項第2款、第51條第5款，
刑法施行法第1條之1，中華民國九十六年罪犯減刑條例第2條第1
項第3款、第7條，判決如主文。
本案經檢察官乙○○到庭執行職務。
中　　華　　民　　國　　96　　年　　10　　月　　18　　日
                  刑事第一庭法  官  王美婷
以上正本證明與原本無異。
對於本件判決如有不服，應於收受送達後10日內，向本院提出上
訴書狀，上訴於臺灣高等法院，並按他造當事人之人數附具繕本
。
中　　華　　民　　國　　96　　年　　10　　月　　18　　日
                            書記官  明祖斌
附錄論罪法條：
中華民國刑法第320條
（普通竊盜罪、竊佔罪）
意圖為自己或第三人不法之所有，而竊取他人之動產者，為竊盜
罪，處 5 年以下有期徒刑、拘役或 5 百元以下罰金。
意圖為自己或第三人不法之利益，而竊佔他人之不動產者，依前
項之規定處斷。
前二項之未遂犯罰之。
中華民國刑法第321條
（加重竊盜罪）
犯竊盜罪而有左列情形之一者，處 6 月以上、 5 年以下有期
徒刑：
一  於夜間侵入住宅或有人居住之建築物、船艦或隱匿其內而
    犯之者。
二  毀越門扇、牆垣或其他安全設備而犯之者。
三  攜帶兇器而犯之者。
四  結夥三人以上而犯之者。
五  乘火災、水災或其他災害之際而犯之者。
六  在車站或埠頭而犯之者。
前項之未遂犯罰之。
附表一、戊○○行竊時地一覽表
┌──┬─────┬─────┬────┬─────┬────┬──────┬──────┐
│編號│ 犯罪時間 │ 犯罪地點 │ 被害人 │犯罪方式  │竊得財物│  證據      │所犯法條    │
│    │          │          │        │          │        │            │            │
├──┼─────┼─────┼────┼─────┼────┼──────┼──────┤
│ 1  │95年10 月 │基隆市泰安│ 申○○ │戊○○持客│(1)CASIO │1.被告於警詢│刑法第321條 │
│    │13日下午5 │路5號5樓  │        │觀上足對人│  數位相│  之自白（見│第1項第2、3 │
│    │時許      │          │        │之生命、身│  機1臺 │  2090號偵查│款          │
│    │          │          │        │體安全構成│(2)玉手鐲│  卷第16頁）│            │
│    │          │          │        │威脅，具有│  1只   │2.被害人：  │            │
│    │          │          │        │危險性之兇│(3)手錶2 │警詢指述（│            │
│    │          │          │        │器一字型螺│  只    │  見同上卷第│            │
│    │          │          │        │絲起子1 支│(4)CF、SD│  68 ～70頁 │            │
│    │          │          │        │，破壞左址│  傳輸卡│  ）        │            │
│    │          │          │        │住宅構成大│  各1片 │偵訊證述（│            │
│    │          │          │        │門一部之門│(5)CF記憶│  見同上卷第│            │
│    │          │          │        │鎖後入內行│  卡1片 │  146頁）   │            │
│    │          │          │        │竊。《註：│(6)撲滿2 │3.贓物照片4 │            │
│    │          │          │        │侵入住宅部│  個（內│  張（見同上│            │
│    │          │          │        │分未據告訴│  有新臺│  卷第20頁、│            │
│    │          │          │        │》        │  幣約2 │  70頁、第18│            │
│    │          │          │        │          │  、3 千│  7～188頁）│            │
│    │          │          │        │          │  元）  │4.現場勘查照│            │
│    │          │          │        │          │        │  片2張及案 │            │
│    │          │          │        │          │        │  發現場照片│            │
│    │          │          │        │          │        │  6張（見同 │            │
│    │          │          │        │          │        │  上卷第98～│            │
│    │          │          │        │          │        │  100頁）   │            │
│    │          │          │        │          │        │5.贓物認領保│            │
│    │          │          │        │          │        │  管單（見同│            │
│    │          │          │        │          │        │  上卷第89頁│            │
│    │          │          │        │          │        │  ）        │            │
│    │          │          │        │          │        │6.一字型螺絲│            │
│    │          │          │        │          │        │  起子1支（ │            │
│    │          │          │        │          │        │  另案查扣，│            │
│    │          │          │        │          │        │  士林地院96│            │
│    │          │          │        │          │        │  保字第530 │            │
│    │          │          │        │          │        │  號）      │            │
├──┼─────┼─────┼────┼─────┼────┼──────┼──────┤
│ 2  │95年11 月 │基隆市新豐│ 己○○ │戊○○持其│(1)手錶4 │1.被告於警詢│刑法第321條 │
│    │19日下午、│街272號20 │        │所有客觀上│  只    │  之自白（見│第1項第2、3 │
│    │16時許    │樓        │        │足對人之生│(2)鑽戒1 │  2090號偵查│款          │
│    │          │          │        │命、身體安│  只    │  卷第27頁）│            │
│    │          │          │        │全構成威脅│(3)金飾約│2.被害人：  │            │
│    │          │          │        │，具有危險│  3兩   │警詢指述（│            │
│    │          │          │        │性之兇器一│(4)數位相│  見同上卷第│            │
│    │          │          │        │字型螺絲起│  機1臺 │  78～79頁）│            │
│    │          │          │        │子1支，破 │        │偵訊證述（│            │
│    │          │          │        │壞左址住宅│        │  見同上卷第│            │
│    │          │          │        │構成大門一│        │  144頁）   │            │
│    │          │          │        │部之門鎖後│        │3.扣案之一字│            │
│    │          │          │        │入內行竊。│        │  型螺絲起子│            │
│    │          │          │        │《註：侵入│        │  1支及黑色 │            │
│    │          │          │        │住宅部分未│        │  手套3只（ │            │
│    │          │          │        │據告訴》  │        │  96年證字第│            │
│    │          │          │        │          │        │  764號）   │            │
├──┼─────┼─────┼────┼─────┼────┼──────┼──────┤
│ 3  │95年12月4 │基隆市水源│ 寅○○ │戊○○持其│(1)新臺幣│1.被告於警詢│刑法第321條 │
│    │日上午9時 │路2巷74 號│        │所有客觀上│  33,000│  之自白（見│第1項第2、3 │
│    │許        │2樓       │        │足對人之生│  餘元  │  2090號偵查│款          │
│    │          │          │        │命、身體安│(2)台北富│  卷第27頁）│            │
│    │          │          │        │全構成威脅│  邦銀行│2.被害人於警│            │
│    │          │          │        │，具有危險│  提款卡│  詢之指訴  │            │
│    │          │          │        │性之兇器一│(3)台北市│（見同上卷第│            │
│    │          │          │        │字型螺絲起│  立圖書│  80～81頁）│            │
│    │          │          │        │子1支，破 │  館借書│3.扣案之一字│            │
│    │          │          │        │壞左址住宅│  證。  │  型螺絲起子│            │
│    │          │          │        │構成大門一│        │  1支及黑色 │            │
│    │          │          │        │部之門鎖後│        │  手套3只（ │            │
│    │          │          │        │入內行竊《│        │  96年證字第│            │
│    │          │          │        │註：侵入住│        │  764號）   │            │
│    │          │          │        │宅部分未據│        │4.現場勘查照│            │
│    │          │          │        │告訴》    │        │  片（見2090│            │
│    │          │          │        │          │        │  號偵查卷第│            │
│    │          │          │        │          │        │  10 9頁、第│            │
│    │          │          │        │          │        │  187 頁）。│            │
├──┼─────┼─────┼────┼─────┼────┼──────┼──────┤
│ 4  │95年12月27│臺中市西屯│ 甲○○ │戊○○以不│(1)NEC手 │1.被告於警詢│刑法第321條 │
│    │日下午4時 │區○○街16│        │詳方法破壞│  機1支 │  之自白（見│第1項第2款  │
│    │多至日沒前│0巷11之4號│        │左址住宅構│(2)NEWGEH│  2047號偵查│            │
│    │間之某時（│5樓       │        │成大門一部│  手機1 │  卷第7頁） │            │
│    │起訴書誤載│          │        │之門鎖後入│  支    │2.被害人：  │            │
│    │為95年12月│          │        │內行竊。《│(3)藍芽耳│警詢指述（│            │
│    │27日下午5 │          │        │註：侵入住│  機1個 │  見同上卷第│            │
│    │時30分許）│          │        │宅部分未據│  。    │  52 頁）   │            │
│    │          │          │        │告訴》    │(4)金飾手│偵訊證述（│            │
│    │          │          │        │          │  鍊2條 │  見同上卷第│            │
│    │          │          │        │          │(5)項鍊1 │  117頁）   │            │
│    │          │          │        │          │  條    │3.證人未○○│            │
│    │          │          │        │          │(6)手鐲2 │  之證述：  │            │
│    │          │          │        │          │  只    │警詢（見20│            │
│    │          │          │        │          │        │  47號偵查卷│            │
│    │          │          │        │          │        │  第12～14頁│            │
│    │          │          │        │          │        │  、第55～57│            │
│    │          │          │        │          │        │  頁）      │            │
│    │          │          │        │          │        │本院審理（│            │
│    │          │          │        │          │        │  見96年10月│            │
│    │          │          │        │          │        │  4日審判筆 │            │
│    │          │          │        │          │        │  錄）。    │            │
│    │          │          │        │          │        │4.證人即查獲│            │
│    │          │          │        │          │        │  員警柳文培│            │
│    │          │          │        │          │        │  之證述：  │            │
│    │          │          │        │          │        │偵訊（見  │            │
│    │          │          │        │          │        │  1762 號偵 │            │
│    │          │          │        │          │        │  查卷第142 │            │
│    │          │          │        │          │        │  ～143頁） │            │
│    │          │          │        │          │        │本院審理（│            │
│    │          │          │        │          │        │  本院96年9 │            │
│    │          │          │        │          │        │  月20日審理│            │
│    │          │          │        │          │        │  筆錄）    │            │
│    │          │          │        │          │        │5.贓物認領保│            │
│    │          │          │        │          │        │  管單（見20│            │
│    │          │          │        │          │        │  47號偵查卷│            │
│    │          │          │        │          │        │  第77頁）  │            │
│    │          │          │        │          │        │6.通聯紀錄查│            │
│    │          │          │        │          │        │  詢結果（見│            │
│    │          │          │        │          │        │  同上卷第11│            │
│    │          │          │        │          │        │  2 頁）    │            │
│    │          │          │        │          │        │7.電子地圖2 │            │
│    │          │          │        │          │        │  張（見同上│            │
│    │          │          │        │          │        │  卷第124～1│            │
│    │          │          │        │          │        │  25頁）    │            │
├──┼─────┼─────┼────┼─────┼────┼──────┼──────┤
│ 5  │95年12月27│臺中市西屯│ 卯○○ │戊○○以不│(1)筆記型│1.被告於警詢│刑法第320條 │
│    │日下午4、5│區○○○街│        │詳方法開啟│  電腦1 │  之自白（見│第1項       │
│    │時許      │31 巷11號5│        │左址住宅大│  部    │　2047號偵查│            │
│    │          │樓        │        │門後入內行│(2)美金15│  卷第7～8頁│            │
│    │          │          │        │竊《註：侵│  元    │  ）        │            │
│    │          │          │        │入住宅部分│        │2.被害人：  │            │
│    │          │          │        │未據告訴》│        │警詢指述（│            │
│    │          │          │        │          │        │  見2047號偵│            │
│    │          │          │        │          │        │  查卷第9～ │            │
│    │          │          │        │          │        │  10 頁）   │            │
│    │          │          │        │          │        │偵訊證述（│            │
│    │          │          │        │          │        │  見2090號偵│            │
│    │          │          │        │          │        │  查卷第143 │            │
│    │          │          │        │          │        │  頁）      │            │
│    │          │          │        │          │        │3.證人未○○│            │
│    │          │          │        │          │        │  於警詢、本│            │
│    │          │          │        │          │        │  院審理時之│            │
│    │          │          │        │          │        │  證述（卷頁│            │
│    │          │          │        │          │        │  同上編號五│            │
│    │          │          │        │          │        │  3.）      │            │
│    │          │          │        │          │        │4.證人柳文培│            │
│    │          │          │        │          │        │  於偵訊及本│            │
│    │          │          │        │          │        │  院審理時之│            │
│    │          │          │        │          │        │  證述（卷頁│            │
│    │          │          │        │          │        │  同上編號五│            │
│    │          │          │        │          │        │  4.）      │            │
│    │          │          │        │          │        │5.贓物認領保│            │
│    │          │          │        │          │        │  管單（見20│            │
│    │          │          │        │          │        │  47號偵查卷│            │
│    │          │          │        │          │        │  第32頁）  │            │
│    │          │          │        │          │        │6.通聯紀錄查│            │
│    │          │          │        │          │        │  詢結果（見│            │
│    │          │          │        │          │        │  同上卷第11│            │
│    │          │          │        │          │        │  2頁）     │            │
│    │          │          │        │          │        │7.電子地圖2 │            │
│    │          │          │        │          │        │  張（見同上│            │
│    │          │          │        │          │        │  卷第124～ │            │
│    │          │          │        │          │        │  125頁）   │            │
├──┼─────┼─────┼────┼─────┼────┼──────┼──────┤
│ 6  │96年3月3日│基隆市信二│ 巳○○ │被告戴手套│(1)鑽戒1 │1.被告自白：│刑法第321條 │
│    │凌晨0時許 │路36巷1號 │        │持客觀上足│  只    │警詢（見17│第1項第1款、│
│    │          │底層      │        │對人之生命│(2)K金戒 │  62號偵查卷│第2款、第3款│
│    │          │          │        │、身體安全│  子1只 │  第13頁）  │            │
│    │          │          │        │構成威脅，│(3)龍型項│偵訊（見同│            │
│    │          │          │        │具有危險性│  鍊1條 │  上偵查卷第│            │
│    │          │          │        │之兇器起子│(4)水滴型│  65頁）    │            │
│    │          │          │        │1支，破壞 │  項鍊1 │本院訊問（│            │
│    │          │          │        │左址住宅構│  條    │  96聲羈字第│            │
│    │          │          │        │成大門一部│(5)金手鍊│  33號卷第13│            │
│    │          │          │        │之門鎖後，│  1條   │  ～14頁）  │            │
│    │          │          │        │於夜間侵入│(6)純金戒│2.被害人    │            │
│    │          │          │        │住宅竊盜  │  子4只 │警詢指訴（│            │
│    │          │          │        │          │(7)海豚、│  見17 62號 │            │
│    │          │          │        │          │  高跟鞋│  偵查卷第23│            │
│    │          │          │        │          │  、卡通│  ～24頁）  │            │
│    │          │          │        │          │  形狀純│本院審理證│            │
│    │          │          │        │          │  金墜子│  述（見本院│            │
│    │          │          │        │          │  計10樣│  96年10月4 │            │
│    │          │          │        │          │(8)耳環4 │  日審判筆錄│            │
│    │          │          │        │          │  對    │  ）        │            │
│    │          │          │        │          │(9)中華電│3.扣案證物照│            │
│    │          │          │        │          │  信紀念│  片影本1張 │            │
│    │          │          │        │          │   幣   │  （見同上卷│            │
│    │          │          │        │          │        │  第25 頁） │            │
│    │          │          │        │          │        │4.現場勘查照│            │
│    │          │          │        │          │        │  片2張（見 │            │
│    │          │          │        │          │        │  同上卷第45│            │
│    │          │          │        │          │        │  頁）      │            │
│    │          │          │        │          │        │5.贓物認領保│            │
│    │          │          │        │          │        │  管單（見同│            │
│    │          │          │        │          │        │  上卷第32頁│            │
│    │          │          │        │          │        │  ）        │            │
├──┼─────┼─────┼────┼─────┼────┼──────┼──────┤
│ 7  │96年3 月9 │基隆市培德│ 癸○○ │被告戴手套│(1)筆記型│1.被告自白：│刑法第321條 │
│    │日上午8時 │路131號4樓│        │持客觀上足│  電腦1 │警詢（見17│第1項第2款、│
│    │許        │          │        │以對人之生│  臺    │  62號偵查卷│第3款       │
│    │          │          │        │命、身體安│(2)新臺幣│  第13頁）  │            │
│    │          │          │        │全構成威脅│  4000元│偵訊（見同│            │
│    │          │          │        │，具有危險│(3)玫瑰圖│  上卷第65頁│            │
│    │          │          │        │性之兇器起│  形金墜│  ）        │            │
│    │          │          │        │子1支，破 │  2個   │本院訊問（│            │
│    │          │          │        │壞左址住宅│(4)信用卡│  見96聲羈字│            │
│    │          │          │        │構成大門一│ （大眾 │  第33號卷第│            │
│    │          │          │        │部之門鎖後│  、玉山│  14頁）    │            │
│    │          │          │        │入內行竊《│  ）2張 │2.被害人    │            │
│    │          │          │        │註：侵入住│        │警詢指訴（│            │
│    │          │          │        │宅部分未據│        │  見1762號偵│            │
│    │          │          │        │告訴》    │        │  查卷第26～│            │
│    │          │          │        │          │        │  27 ）     │            │
│    │          │          │        │          │        │本院審理證│            │
│    │          │          │        │          │        │  述（見本院│            │
│    │          │          │        │          │        │  96年9月20 │            │
│    │          │          │        │          │        │  日審判筆錄│            │
│    │          │          │        │          │        │  ）        │            │
│    │          │          │        │          │        │3.金飾買賣登│            │
│    │          │          │        │          │        │  記簿（見17│            │
│    │          │          │        │          │        │  62號偵查卷│            │
│    │          │          │        │          │        │  第52頁）  │            │
│    │          │          │        │          │        │4.錄影翻拍照│            │
│    │          │          │        │          │        │  片3張（見 │            │
│    │          │          │        │          │        │  同上卷第44│            │
│    │          │          │        │          │        │  頁）      │            │
│    │          │          │        │          │        │5.現場勘查照│            │
│    │          │          │        │          │        │  片2張（見 │            │
│    │          │          │        │          │        │  同上卷第43│            │
│    │          │          │        │          │        │  頁）      │            │
├──┼─────┼─────┼────┼─────┼────┼──────┼──────┤
│ 8  │96年3 月9 │基隆市正信│ 丙○○ │被告戴手套│(1)新臺幣│1.被告自白：│刑法第321條 │
│    │日晚上8時 │路225之1號│        │持客觀上足│  29000 │警詢（見17│第1項第1款、│
│    │許        │5樓       │        │對人之生命│  元    │  62號偵查卷│第2款、第3款│
│    │          │          │        │、身體安全│(2)金戒子│  第13頁）  │            │
│    │          │          │        │構成威脅，│  3只   │偵訊（見同│            │
│    │          │          │        │具有危險性│(3)金項鍊│  上卷第65頁│            │
│    │          │          │        │之兇器起子│  4條   │  ）        │            │
│    │          │          │        │1支，破壞 │(4)紅寶石│本院訊問（│            │
│    │          │          │        │左址住宅構│  吊墜1 │  見96聲羈字│            │
│    │          │          │        │成大門一部│  條    │  第33號卷第│            │
│    │          │          │        │之門鎖後，│(5)金馬吊│  14～15頁）│            │
│    │          │          │        │於夜間侵入│  墜1條 │2.被害人    │            │
│    │          │          │        │住宅行竊  │(6)金手鍊│警詢指訴（│            │
│    │          │          │        │          │  3條   │  見1762號偵│            │
│    │          │          │        │          │(7)K白金 │  查卷第28～│            │
│    │          │          │        │          │  項鍊1 │  29 頁）   │            │
│    │          │          │        │          │  條    │本院審理證│            │
│    │          │          │        │          │        │  述（見本院│            │
│    │          │          │        │          │        │  96年9月20 │            │
│    │          │          │        │          │        │  日審判筆錄│            │
│    │          │          │        │          │        │  ）        │            │
│    │          │          │        │          │        │3.贓物照片影│            │
│    │          │          │        │          │        │  本（見1762│            │
│    │          │          │        │          │        │  號偵查卷第│            │
│    │          │          │        │          │        │  30 頁）   │            │
│    │          │          │        │          │        │4.贓物認領保│            │
│    │          │          │        │          │        │  管單（見同│            │
│    │          │          │        │          │        │  上卷第31頁│            │
│    │          │          │        │          │        │  ）        │            │
│    │          │          │        │          │        │5.現場勘查照│            │
│    │          │          │        │          │        │  片1張（見 │            │
│    │          │          │        │          │        │  同上卷第45│            │
│    │          │          │        │          │        │  頁）      │            │
│    │          │          │        │          │        │6.錄影翻拍照│            │
│    │          │          │        │          │        │  片1張（見 │            │
│    │          │          │        │          │        │  同上卷第44│            │
│    │          │          │        │          │        │  頁）      │            │
└──┴─────┴─────┴────┴─────┴────┴──────┴──────┘
 附表二、壬○○行竊時地一覽表
┌──┬─────┬─────┬────┬─────┬────┬──────┬──────┐
│編號│ 犯罪時間 │ 犯罪地點 │ 被害人 │犯罪方式  │竊得財物│ 證據       │ 所犯法條   │
│    │          │          │        │          │        │            │            │
├──┼─────┼─────┼────┼─────┼────┼──────┼──────┤
│ 1  │95年10月4 │基隆市武嶺│ 辛○○ │壬○○持其│(1)筆記型│1.被告於警詢│刑法第321條 │
│    │日中午12時│街299號6樓│        │所有客觀上│  電腦1 │  之自白（見│第1項第2、3 │
│    │許        │之3       │        │足對人之生│  部    │  2090號偵查│款          │
│    │          │          │        │命、身體安│(2)電腦主│  卷第33～34│            │
│    │          │          │        │全構成威脅│  機1部 │  頁）      │            │
│    │          │          │        │，具有危險│(3)長笛1 │2.被害人：  │            │
│    │          │          │        │性之兇器一│  支    │警詢指述（│            │
│    │          │          │        │字型螺絲起│        │  見同上卷第│            │
│    │          │          │        │子及鐵撬各│        │  66頁）    │            │
│    │          │          │        │1支，破壞 │        │偵訊證述（│            │
│    │          │          │        │左址住宅構│        │  見同上卷第│            │
│    │          │          │        │成大門一部│        │  140頁）   │            │
│    │          │          │        │之門鎖後入│        │3.作案之一字│            │
│    │          │          │        │內行竊（註│        │  型螺絲起子│            │
│    │          │          │        │：侵入住宅│        │  及鐵撬照片│            │
│    │          │          │        │部分未據告│        │  （另案查扣│            │
│    │          │          │        │訴）      │        │  ，士林地院│            │
│    │          │          │        │          │        │  96年度保字│            │
│    │          │          │        │          │        │  第530號） │            │
│    │          │          │        │          │        │4.現場勘查照│            │
│    │          │          │        │          │        │  片2張（見 │            │
│    │          │          │        │          │        │  2090號偵查│            │
│    │          │          │        │          │        │  卷第189 頁│            │
│    │          │          │        │          │        │  ）        │            │
├──┼─────┼─────┼────┼─────┼────┼──────┼──────┤
│ 2  │95年10月14│臺北縣汐止│ 丑○○ │壬○○持自│2A-5912 │1.被告於警詢│刑法第320條 │
│    │日上午6時 │市○○街12│        │備汽車鑰匙│號自小客│  之自白（見│第1項       │
│    │許        │號        │        │（未扣案）│車1部   │  2090號偵查│            │
│    │          │          │        │開啟停放在│        │  卷第38頁）│            │
│    │          │          │        │左址之被害│        │2.被害人：  │            │
│    │          │          │        │人自用小客│        │警詢指述（│            │
│    │          │          │        │車門鎖行竊│        │  見同上卷第│            │
│    │          │          │        │          │        │  71 ～72頁 │            │
│    │          │          │        │          │        │  ）        │            │
│    │          │          │        │          │        │偵訊證述（│            │
│    │          │          │        │          │        │  見同上卷第│            │
│    │          │          │        │          │        │  145頁）   │            │
│    │          │          │        │          │        │3.贓物照片2 │            │
│    │          │          │        │          │        │  張（見2090│            │
│    │          │          │        │          │        │  號偵查卷第│            │
│    │          │          │        │          │        │  185頁）   │            │
│    │          │          │        │          │        │4.贓物認領保│            │
│    │          │          │        │          │        │  管單（見同│            │
│    │          │          │        │          │        │  上卷第90號│            │
│    │          │          │        │          │        │  ）        │            │
│    │          │          │        │          │        │5.汽車新領牌│            │
│    │          │          │        │          │        │  照登記書、│            │
│    │          │          │        │          │        │  臺北縣警察│            │
│    │          │          │        │          │        │  局車輛失竊│            │
│    │          │          │        │          │        │  電腦輸入單│            │
│    │          │          │        │          │        │  、車輛車牌│            │
│    │          │          │        │          │        │  失竊作業－│            │
│    │          │          │        │          │        │  查獲車輛認│            │
│    │          │          │        │          │        │  可資料各1 │            │
│    │          │          │        │          │        │  份（見同上│            │
│    │          │          │        │          │        │  卷第92 ～ │            │
│    │          │          │        │          │        │  94頁）    │            │
│    │          │          │        │          │        │6.現場勘查照│            │
│    │          │          │        │          │        │  片1張（見 │            │
│    │          │          │        │          │        │  2090號卷第│            │
│    │          │          │        │          │        │  106）     │            │
│    │          │          │        │          │        │7.扣案之汽車│            │
│    │          │          │        │          │        │  電門鎖頭  │            │
├──┼─────┼─────┼────┼─────┼────┼──────┼──────┤
│ 3  │95年11月6 │基隆市劉銘│ 午○○ │壬○○持其│(1)現金60│1.被告於警詢│刑法第321條 │
│    │日中午12  │傳路95巷5 │        │所有客觀上│  00餘元│  之自白（見│第1項第2、3 │
│    │時許      │之6號2樓  │        │足對人之生│(2)手錶3 │  2090號偵查│款          │
│    │          │          │        │命、身體安│  只    │  卷第33～34│            │
│    │          │          │        │全構成威脅│(3)鑽戒4 │  頁）      │            │
│    │          │          │        │，具有危險│  只    │2.被害人：  │            │
│    │          │          │        │性之兇器一│(4)玉鐲1 │警詢指述（│            │
│    │          │          │        │字型螺絲起│  只    │  見同上卷第│            │
│    │          │          │        │子及鐵撬各│(5)白金項│  76～77頁）│            │
│    │          │          │        │1支，破壞 │  鍊2條 │偵訊證述（│            │
│    │          │          │        │左址住宅構│(6)玉飾2 │  見同上卷第│            │
│    │          │          │        │成大門一部│  只    │  146頁）   │            │
│    │          │          │        │之門鎖後入│(7)K金手 │3.作案之一字│            │
│    │          │          │        │內行竊（註│  環2只 │  型螺絲起子│            │
│    │          │          │        │：侵入住宅│(8)白金手│  及鐵撬照片│            │
│    │          │          │        │部分未據告│  環1只 │  （另案查扣│            │
│    │          │          │        │訴）      │        │  ，士林地院│            │
│    │          │          │        │          │        │  96年保字第│            │
│    │          │          │        │          │        │  530號）   │            │
│    │          │          │        │          │        │4.現場勘查照│            │
│    │          │          │        │          │        │  片2張（見 │            │
│    │          │          │        │          │        │  2090號偵查│            │
│    │          │          │        │          │        │  卷第186頁 │            │
│    │          │          │        │          │        │  ）        │            │
│    │          │          │        │          │        │            │            │
└──┴─────┴─────┴────┴─────┴────┴──────┴──────┘
附表三、戊○○與壬○○共同行竊時地一覽表
┌──┬─────┬─────┬────┬─────┬────┬──────┬──────┐
│編號│ 犯罪時間 │ 犯罪地點 │ 被害人 │犯罪方式  │竊得財物│   證據     │ 所犯法條   │
│    │          │          │        │          │        │            │            │
├──┼─────┼─────┼────┼─────┼────┼──────┼──────┤
│ 1  │95年9月底 │基隆市基金│ 庚○○ │戊○○在旁│新臺幣數│1.被告戊○○│刑法第321條 │
│    │某日凌晨1 │一路131之 │        │把風，張慶│10元    │  、壬○○於│第1項第2、3 │
│    │時許      │12號4樓   │        │山持客觀上│        │  警詢之自白│款          │
│    │          │          │        │足對人之生│        │  （見2090號│            │
│    │          │          │        │命、身體安│        │  卷偵查第15│            │
│    │          │          │        │全構成威脅│        │  ～18頁、第│            │
│    │          │          │        │，具有危險│        │  32～34頁）│            │
│    │          │          │        │性之兇器一│        │2.被害人：  │            │
│    │          │          │        │字型螺絲起│        │警詢指述（│            │
│    │          │          │        │子1支，破 │        │  見同上第57│            │
│    │          │          │        │壞左址無人│        │  ～59頁）  │            │
│    │          │          │        │居住之建築│        │偵訊證述（│            │
│    │          │          │        │物構成大門│        │  見同上卷第│            │
│    │          │          │        │一部之門鎖│        │  144～145頁│            │
│    │          │          │        │（平日亦無│        │  ）        │            │
│    │          │          │        │委託人看管│        │3.現場勘查照│            │
│    │          │          │        │）後，共同│        │  片6張（見 │            │
│    │          │          │        │入內行竊  │        │  同上卷第60│            │
│    │          │          │        │          │        │  ～61頁、第│            │
│    │          │          │        │          │        │  190頁）   │            │
│    │          │          │        │          │        │4.作案之一字│            │
│    │          │          │        │          │        │  型螺絲起子│            │
│    │          │          │        │          │        │  照片1張（ │            │
│    │          │          │        │          │        │  另案查扣，│            │
│    │          │          │        │          │        │  士林地院96│            │
│    │          │          │        │          │        │  保字第530 │            │
│    │          │          │        │          │        │  號）      │            │
├──┼─────┼─────┼────┼─────┼────┼──────┼──────┤
│ 2  │95年9月263│基隆市基金│ 丁○○ │戊○○在旁│(1)新臺幣│1.被告戊○○│刑法第321條 │
│    │日下午5時 │一路210巷 │        │把風，張慶│  13,000│  、壬○○於│第2、3款    │
│    │許        │81號4樓   │        │山持客觀上│  元    │  警詢之自白│            │
│    │          │          │        │足對人之生│(2)美金約│  （見2090號│            │
│    │          │          │        │命、身體安│  500元 │  偵查卷第15│            │
│    │          │          │        │全構成威脅│(3)金項鍊│  ～18頁、第│            │
│    │          │          │        │，具有危險│  1條   │  32～34頁）│            │
│    │          │          │        │性之兇器一│        │2.被害人：  │            │
│    │          │          │        │字型螺絲起│        │警詢指述（│            │
│    │          │          │        │子1支，破 │        │  見同上卷第│            │
│    │          │          │        │壞左址住宅│        │  62 ～63頁 │            │
│    │          │          │        │構成大門一│        │  ）        │            │
│    │          │          │        │部之門鎖後│        │偵訊證述（│            │
│    │          │          │        │入內行竊（│        │  見同上卷第│            │
│    │          │          │        │註：侵入住│        │  144頁）   │            │
│    │          │          │        │宅部分未據│        │3.現場勘查照│            │
│    │          │          │        │告訴）    │        │  片4張（見2│            │
│    │          │          │        │          │        │  090號卷第9│            │
│    │          │          │        │          │        │  6～97頁） │            │
│    │          │          │        │          │        │4.作案之一字│            │
│    │          │          │        │          │        │  型螺絲起子│            │
│    │          │          │        │          │        │  照片1張（ │            │
│    │          │          │        │          │        │  另案查扣，│            │
│    │          │          │        │          │        │  士林地院96│            │
│    │          │          │        │          │        │  年保字第53│            │
│    │          │          │        │          │        │  0 號）    │            │
└──┴─────┴─────┴────┴─────┴────┴──────┴──────┘
附表四、戊○○之科刑
┌──┬───────┬──────┬───────┬───────┬───────┐
│編號│ 犯罪事實     │所犯罪名    │  宣告刑      │  減   刑     │　　沒　收    │
│    │              │            │              │              │              │
├──┼───────┼──────┼───────┼───────┼───────┤
│ 1  │附表一編號1之 │攜帶兇器毀壞│有期徒刑捌月  │減為有期徒刑肆│              │
│    │犯行          │門扇竊盜    │              │月            │              │
├──┼───────┼──────┼───────┼───────┼───────┤
│ 2  │附表一編號2之 │攜帶兇器毀壞│有期徒刑柒月  │減為有期徒刑│扣案之一字型螺│
│    │犯行          │門扇竊盜    │              │月又拾伍日    │絲起子壹支及黑│
│    │              │            │              │              │色手套只均沒│
│    │              │            │              │              │收            │
├──┼───────┼──────┼───────┼───────┼───────┤
│ 3  │附表一編號3之 │攜帶兇器毀壞│有期徒刑柒月  │減為有期徒刑│扣案之一字型螺│
│    │犯行          │門扇竊盜    │              │月又拾伍日    │絲起子壹支及黑│
│    │              │            │              │              │色手套只均沒│
│    │              │            │              │              │收            │
├──┼───────┼──────┼───────┼───────┼───────┤
│ 4  │附表一編號4之 │毀壞門扇竊盜│有期徒刑玖月  │減為有期徒刑肆│              │
│    │犯行          │            │              │月又拾伍日    │              │
│    │              │            │              │              │              │
│    │              │            │              │              │              │
├──┼───────┼──────┼───────┼───────┼───────┤
│ 5  │附表一編號5之 │竊盜        │有期徒刑伍月  │減為有期徒刑貳│              │
│    │犯行          │            │              │月又拾伍日    │              │
├──┼───────┼──────┼───────┼───────┼───────┤
│ 6  │附表一編號6之 │攜帶兇器毀壞│有期徒刑玖月  │減為有期徒刑肆│              │
│    │犯行          │門扇於夜間侵│              │月又拾伍日    │              │
│    │              │入住宅竊盜  │              │              │              │
│    │              │            │              │              │              │
├──┼───────┼──────┼───────┼───────┼───────┤
│ 7  │附表一編號7之 │攜帶兇器毀壞│有期徒刑捌月  │減為有期徒刑肆│              │
│    │犯行          │門扇竊盜    │              │月            │              │
├──┼───────┼──────┼───────┼───────┼───────┤
│ 8  │附表一編號8之 │攜帶兇器毀壞│有期徒刑玖月  │減為有期徒刑肆│              │
│    │犯行          │門扇於夜間侵│              │月又拾伍日    │              │
│    │              │入住宅竊盜  │              │              │              │
├──┼───────┼──────┼───────┼───────┼───────┤
│ 9  │附表三編號1之 │共同攜帶兇器│有期徒刑柒月  │減為有期徒刑│              │
│    │犯行          │毀壞門扇竊盜│              │月又拾伍日    │              │
│    │              │            │              │              │              │
├──┼───────┼──────┼───────┼───────┼───────┤
│10  │附表三編號2之 │共同攜帶兇器│有期徒刑捌月  │減為有期徒刑肆│              │
│    │犯行          │毀壞門扇竊盜│              │月            │              │
│    │              │            │              │              │              │
└──┴───────┴──────┴───────┴───────┴───────┘
附表五、壬○○之科刑
┌──┬───────┬──────┬───────┬───────┬───────┐
│編號│ 犯罪事實     │所犯罪名    │  宣告刑      │  減   刑     │   沒　　收   │
├──┼───────┼──────┼───────┼───────┼───────┤
│ 1  │附表二編號1之 │攜帶兇器毀壞│有期徒刑捌月  │減為有期徒刑肆│另案扣案之一字│
│    │犯行          │門扇竊盜    │              │月            │型螺絲起子及鐵│
│    │              │            │              │              │撬各壹支均沒收│
├──┼───────┼──────┼───────┼───────┼───────┤
│ 2  │附表二編號2之 │竊盜        │有期徒刑肆月  │減為有期徒刑貳│              │
│    │犯行          │            │              │月            │              │
├──┼───────┼──────┼───────┼───────┼───────┤
│ 3  │附表二編號3之 │攜帶兇器毀壞│有期徒刑捌月  │減為有期徒刑肆│另案扣案之一字│
│    │犯行          │門扇竊盜    │              │月            │型螺絲起子及鐵│
│    │              │            │              │              │撬各壹支均沒收│
├──┼───────┼──────┼───────┼───────┼───────┤
│ 4  │附表三編號1之 │共同攜帶兇器│有期徒刑捌月  │減為有期徒刑肆│              │
│    │犯行          │毀壞門扇竊盜│              │月            │              │
│    │              │            │              │              │              │
├──┼───────┼──────┼───────┼───────┼───────┤
│ 5  │附表三編號2之 │共同攜帶兇器│有期徒刑玖月  │減為有期徒刑肆│              │
│    │犯行          │毀壞門扇竊盜│              │月又拾伍日    │              │
└──┴───────┴──────┴───────┴───────┴───────┘
